臺灣彰化地方法院民事判決  100年度家簡字第22號
原      告  台新國際商業銀行股份有限公司
法定代理人  蔡榮棟
訴訟代理人  施振源
被      告  游昱晟
被      告  蔡玉緹
上列當事人間請求宣告分別財產制事件，本院於民國100年8月9
日言詞辯論終結，茲判決如下：
    主  文
被告游昱晟與被告蔡玉緹間之夫妻財產制改用分別財產制。
訴訟費用新台幣1,550元由被告負擔。
    事實及理由
一、原告主張：被告即債務人游昱晟積欠原告新台幣（下同）
    142,502元尚未清償，迭經對被告游昱晟催索，惟被告游昱
    晟置之不理，拒不償還上開債務，原告向鈞院聲請對被告游
    昱晟強制執行，惟經執行無效而核發貴院97年執字第24294
    號債權憑證，原告向國稅局調閱被告游昱晟之最新財產得資
    料，發現其名下亦無任何可供執行受償之財產。被告游昱晟
    及蔡玉緹二人間婚姻關係仍存在，經查詢被告二人未向法院
    聲請辦理夫妻分別財產契約登記。被告游昱晟積欠原告之借
    款未清償，經原告取得執行名義後，聲請法院強制執行結果
    ，尚有142,502元未獲清償，被告游昱晟名下亦無其他有價
    值可供扣押執行之財產。故原告聲明求為判決被告2人間財
    產制改用分別財產制等語。
二、被告游昱晟自認目前尚積欠原告142,502元無誤，對本院97
    年執字第24294號債權憑證無意見，答辨略以：伊要維持夫
    妻財產共有等語。被告蔡玉緹答辨略以：伊不知被告游昱晟
    借款之事，希望被告游昱晟自行處理，不要讓伊負擔，不同
    意宣告分別財產等語。
三、按夫妻未以契約訂立夫妻財產制者，除本法另有規定外，以
    法定財產制，為其夫妻財產制；債權人對於夫妻一方之財產
    已為扣押，而未得受清償時，法院因債權人之聲請，得宣告
    改用分別財產制，民法第1005條、第1011條分別定有明文。
    而所謂未得受清償，包括全無可扣押之物或所扣押之物數量
    不足及所扣押之財產不足清償該為扣押之債權人債權等情形
    。經查：原告主張之上開事實，業據其提出債權憑證、國稅
    局財產所得資料、本院網站公告、戶籍謄本等影本為證，並
    經被告二人自認並未為夫妻財產登記，有審判筆錄可憑，原
    告之主張，應堪信為真實。
四、本件被告2人婚後未以契約訂立夫妻財產制，應以法定財產
    制為渠等之夫妻財產制，原告即債權人對於被告游昱晟之財
    產曾經強制執行後，仍未受償，且被告游昱晟之財產不足清
    償原告之債權，此為兩造不爭之事實，揆諸前揭說明，原告
    自有權聲請宣告改用被告間之夫妻財產制為分別財產制，被
    告上開所辯委無足採。從而，原告本於民法第1011條之規定
    ，求為判決如主文所示，為有理由，應予准許。
五、訴訟費用負擔之依據：民事訴訟法第78條、第85條第1項前
    段。
中    華    民    國   100    年    8     月    23    日
                  家事法庭    法  官  施坤樹
以上為正本係照原本作成。
如對本判決上訴，須於判決送達後20日之不變期間內，向本院提
出上訴狀（須附繕本）。如委任律師提起上訴者，應一併繳納上
訴審裁判費。
中    華    民    國   100    年    8     月    23    日
                              書記官  許珍滋